臺灣高等法院刑事判決　　　　　　　　93年度上易字第2079號
上　訴　人　臺灣臺北地方法院檢察署檢察官
被　　　告　甲○○
上列上訴人因被告竊盜案件，不服臺灣臺北地方法院93年度易字
第370號，中華民國93年11月3日第一審判決（起訴案號：臺灣臺
北地方法院檢察署93年度偵字第3169號），提起上訴，本院判決
如下：
    主  文
原判決撤銷。
甲○○竊盜，處拘役伍拾玖日，如易科罰金，以參佰元折算壹日
。
    事  實
甲○○意圖為自己不法之所有，於民國93年1月13日下午6時11分
許（起訴書誤載為下午4時30分許），在臺北市萬華區○○○路
36號地下一樓「瘋馬撞球場」，乘乙○○不注意之際，竊取乙○
○所有放置於撞球檯上之ＳＯＮＹ ＥＲＩCＳＳＯＮＴ６１０型
行動電話1支，得手後供己使用，嗣經警循線查獲上情。
    理  由
壹、程序部分：
一、按犯罪事實具有連續性或繼續性者，在實體上為一罪，在訴
    訟法上為同一客體，具有不可分割性，故檢察官雖就犯罪事
    實之一部起訴，依刑事訴訟法第267條之規定，其效力及於
    全部，但其效力及於全部之何一時點，自應予界定，就經言
    詞辯論之有罪判決，其確定判決既判力之時點，係以最後審
    理事實法院宣示判決時為準，因最後審理事實法院宣示判決
    後始行發生之事實，非該法院所得審判，即為該案判決之既
    判力所不能及（最高法院32年上字第2578號判例意旨及82
    年度第4次刑事庭會議決議參看）。而簡易判決因不經言詞
    辯論，不以宣示判決為必要，由於不經宣示之裁判必經合法
    送達始生效力，故通說應以最初送達之日期為既判力之時點
    （參照本院86年法律座談會彙編第365-368頁）。
二、查被告甲○○前曾於92年10月25日23時許，在臺北縣板橋市
    ○○路332之4號Ｂ１「百家樂撞球場」，乘鄧力瑋不注意之
    際，竊取鄧力瑋所有之ＮＯＫＩＡ　８２５０型行動電話1
    支，經臺灣板橋地方法院檢察署檢察官以92年度偵字第
    19674號聲請簡易判決處刑，並經臺灣板橋地方法院於92年
    12月29日以91年度簡字第3917號刑事簡易判決判處拘役55
    日，嗣該判決於93年1月2日即送達於被害人鄧力瑋，於93年
    1月13日送達於檢察官，有本院被告全國前案紀錄表及送達
    回證在卷可按。是該判決既判力之時點應係93年1月2日。而
    被告本案之犯罪時間為93年1月13日下午6時許，已非前案既
    判力效力所及，參以被告於警詢及本院亦自承本案係一時貪
    念所為，益其係另行起意，是本院依自應予審判，合先敘明
    。
三、被告經合法傳喚，無正當理由而不到庭辯論，爰不待其陳述
    逕行判決。
貳、實體部分：
一、認定犯罪事實所憑證據：
（一）、被害人乙○○之指訴（見偵查卷第10、11頁）。
（二）、現場錄影照片3幀（見偵查卷第17-19頁）。
（三）、被告於警詢、原審及本院準備程序之自白。
二、撤銷改判的理由：
    原審認上開臺灣板橋地方法院91年度簡字第3917號刑事簡易
    判決，於93年1月28日以寄存送達方式送達於被告住所，於
    93 年2月8日生效，而認該判決之既判力時點為93年2月8日
    ，漏未審酌該判最初送達被害人之時間係93年1月2日，是其
    就本案為免訴判決，尚有未洽。檢察官上訴意旨指摘原審判
    斷不當，非無理由，應由本院撤銷原判決自為判決。
三、論罪科刑理由：
（一）、核被告所為，觸犯刑法第320條第1項之竊盜罪。
（二）、爰審酌被告有毒品、賭博、竊盜前科，不知悔改，再為
        本件犯行及其其犯罪之手段、犯後坦承犯行、已與被害
        人達成和解，賠償被害人新臺幣12900元（有和解書附
        於本院卷可按）等一切情狀，量處拘役59日，並諭知易
        科罰金之折算標準。
四、適用的法律：
（一）、刑事訴訟法第371條、第369條第1項前段、第364條、第
        299 條第1項前段。
（二）、刑法第320條第1項、第41條第1項前段、罰金罰鍰提高
        標準條例第1條前段、第2條。
本案經檢察官柯麗鈴到庭執行職務
中　　華　　民　　國　　94　　年　　8 　　月　　8 　　日
　　　　　　　　　刑事第十六庭  審判長法　官　曾德水
　　　　　　　　　　　　　　　　　　  法　官　杜惠錦
　　　　　　　　　　　　　　　　　　  法　官　廖紋妤
以上正本證明與原本無異。
不得上訴。
                                      書記官　王增華
中　　華　　民　　國　　94　　年　　8 　　月　　8 　　日
附錄：本案論罪科刑法條全文
中華民國刑法第320條第1項
意圖為自己或第三人不法之所有，而竊取他人之動產者，為竊盜
罪，處五年以下有期徒刑、拘役或五百元以下罰金。
